<!DOCTYPE html>
<html>
 <head>
	<meta http-equiv="Content-Type" content="text/html">
	<title>Acta</title>
	<meta http-equiv="Content-Language" content="es">
	<meta charset='utf-8'>
	<link rel="stylesheet" type="text/css" href="style1.css">
 </head>
<body>
<h1>Actas</h1>
<h2>Reunión 1 - 25/02/2015  12:05</h2>
<ul>
<li>División del grupo en minigrupos de 2 personas con motivo de desarrollar tareas concretas del proyecto.</li>
<li>Exposición de posibles arquitecturas y formas de trabajo.</li>
<li>Debates acerca de las tecnologías a usar.</li>
<li>Esquema de la arquitectura.</li>
<li>Puesta en común de las interfaces del proyecto para el desarrollo de pruebas.</li>
<li>Diagrama de clases definido.</li>
</ul>
<dl>
<dt>Código del proyecto</dt>
  <dd>Jorge Sierra Miranda</dd>
  <dd>David Sariego Fernández</dd>
<dt>Pruebas del proyecto</dt>
  <dd>Santiago Marqués Rivera</dd>
  <dd>Miguel Fernández Fuentes</dd>
  <dt>Manual de usuario y navegación</dt>
  <dd>Pablo Romero Martin</dd>
  <dd>Angel</dd>
    <dt>Documentación</dt>
  <dd>Cristina Montes Rubio</dd>
  <dd>Lucia Sánchez Díaz</dd>
</dl>
<h2>Reunión 2 - 04/03/2015  13:20</h2>
Se encuentran presentes en esta reunión:<br>
Lucía Sánchez <br>
Jorge Sierra Miranda <br>
Ángel Rodríguez Bobes <br>
Santiago Marqués <br>
Cristina Montes Rubio<br>
David Sariego fernández <br>
Pablo Romero Martín <br>
-Se concretaron últimos detalles sobre la documentación<br>
-Se sube en nombre de miguel el archivo con la primera entrega de la práctica<br>
Asignación de trabajos:<br>
		-Interfaz gráfica: Ángel Rodríguez Bobes Santiago Marqués<br>
		-Lógico: Jorge Sierra Miranda y David Sariego Fernández<br>
		-Base de datos: Cristina Montes Rubio y Lucía Sánchez<br>
		-Documentación y Manual de Usuario: Pablo Romero Martín y Miguel Fernández Fuentes<br>

</body>
</html>